【裁判字號】    95,交聲,996
【裁判日期】    951023
【裁判案由】    聲明異議
【裁判全文】
臺灣臺中地方法院交通事件裁定         95年度交聲字第996號
原處分機關  交通部公路總局台中區監理所
異  議  人
即受處分人  甲○○
上列異議人即受處分人因違反道路交通管理處罰條例案件，對於
交通部公路總局台中區監理所民國九十五年十月三日所為之裁決
（中監違字第裁60-HC0000000號違反道路交通管理事件裁決書）
，聲明異議，本院裁定如下：
    主    文
原處分關於罰鍰新台幣肆萬玖仟伍佰元部分撤銷。
    理    由
一、原處分機關略以：異議人即受處分人甲○○（下稱受處分人
    ）駕駛7476-LB號自小客車，於民國九十五年五月二十七日
    二十一時十分許，在台中縣太平市○○路與長億六街口處，
    因有酒後經呼氣測試酒精濃度達0﹒69MG／L（超過標準值）
    之違規，為台中縣警察局霧峰分局依違反道路交通管理處罰
    條例第三十五條第一項第一款之當場舉發，受處分人於期限
    內到案，原處分機關遂於九十五年十月三日，以中監違字第
    裁60-HC0000000號違反道路交通管理事件裁決書，裁處受處
    分人罰鍰新台幣四萬九千五百元，並吊扣駕駛執照十二個月
    ，受處分人於九十五年十月三日收受裁決書，九十五年十月
    四日聲明異議等語。
二、本件受處分人則以：受處分人於上揭時地酒後駕駛7476-LB
    號自小客車，為警查獲呼氣酒精濃度達0﹒69MG／L之違規事
    實，業經台灣台中地方法院檢察署檢察官為緩起訴處分，並
    繳納六萬元，為此依行政罰法第二十六條規定聲明異議，請
    求撤銷裁處罰鍰新台幣四萬九千五百元之處分等語。
三、按一行為同時觸犯刑事法律及違反行政法上義務規定者，依
    刑事法律處罰之。但其行為應處以其他種類行政罰或得沒入
    之物而未經法院宣告沒收者，亦得裁處之。前項行為如經不
    起訴處分或為無罪、免訴、不受理、不付審理之裁判確定者
    ，得依違反行政法上義務規定裁處之，行政罰法第二十六條
    定有明文（行政罰法於九十四年二月五日公布，自九十五年
    二月五日施行），此即所謂一事不兩罰原則。次按被告所犯
    為死刑、無期徒刑或最輕本刑三年以上有期徒刑以外之罪，
    檢察官參酌刑法第五十七條所列事項及公共利益之維護，認
    以緩起訴為適當者，得定一年以上三年以下之緩起訴期間為
    緩起訴處分，其期間自緩起訴處分確定之日起算。又被告於
    緩起訴期間內，有下列情形之一者，檢察官得依職權或依告
    訴人之聲請撤銷原處分，繼續偵查或起訴：一、於期間內故
    意更犯有期徒刑以上刑之罪，經檢察官提起公訴者；二、緩
    起訴前，因故意犯他罪，而在緩起訴期間內受有期徒刑以上
    刑之宣告者；三、違背第二百五十三條之二第一項各款之應
    遵守或履行事項者，刑事訴訟法第二百五十三條之一第一項
    、第二百五十三條之三第一項亦有明文。準此，被告經檢察
    官為緩起訴處分者，於緩起訴處分之猶豫期間內，檢察官仍
    可能撤銷其緩起訴處分，另提起公訴，意即緩起訴處分於猶
    豫期間內尚未具有實質之確定力，檢察官於緩起訴處分之期
    間內，可對被告繼續觀察，若被告顯無反省警惕之情形或根
    本欠缺反省警惕之能力，亦得依職權或依告訴人之聲請，將
    被告之緩起訴處分予以撤銷。
四、查本件受處分人飲酒後，已達不能安全駕駛動力交通工具之
    程度，仍駕駛7476-LB號自小客車上路，為上揭時地為警查
    獲，測得其呼氣酒精濃度達0﹒69MG／L，另觸犯刑法第一百
    八十五條之三之違背安全駕駛罪，業經台灣台中地方法院檢
    察署檢察官於九十五年五月二十九日，以九十五年度速偵字
    第二一三四號為緩起訴處分，其期間為一年（自九十五年六
    月二十日起至九十六年六月十九日止），受處分人並應於收
    受緩起訴處分命令通知書後一個月內，向被害人保護協會台
    中分會支付新台幣六萬元等情，有受處分人提出之台灣台中
    地方法院檢察署檢察官執行緩起訴處分命令通知書影本在卷
    可稽，並經本院調閱台灣台中地方法院檢察署九十五年度速
    偵字第二一三四號受處分人公共危險案卷查證無訛。行政罰
    法第二十六條已明定一事不兩罰原則，僅應受行政罰之行為
    經不起訴處分或為無罪、免訴、不受理、不付審理之裁判確
    定者，始得依違反行政法上義務規定裁處之，並未包括緩起
    訴處分在內，縱認緩起訴處分之最終使被告免於刑事訴追之
    效果與不起訴處分之效果相同，行政罰法第二十六條第二項
    解釋上應包括緩起訴處分情形在內，但依據行政罰法第二十
    六條第二項規定之立法意旨，必待緩起訴處分實質確定，被
    告免於受刑事訴追時，原處分機關始得依法為行政裁罰，亦
    即在緩起訴期間內即猶豫期間屆滿前，該緩起訴處分仍有被
    撤銷之可能，此時原處分機關若依法為行政裁決，將使受處
    分人有同時遭受行政處罰及刑事訴追之危險，而顯與行政罰
    法第二十六條規定之立法意旨相違背。本件原處分之裁決日
    期為九十五年十月三日，仍在前述緩起訴期間內，原處分機
    關所為該裁決，顯與上揭行政罰法第二十六條第二項規定有
    違，自難認允當，應由本院將原處分關於罰鍰新台幣四萬九
    千五百元部分撤銷，以資適法。
五、據上論斷，應依道路交通管理處罰條例第八十七條第二項、
    道路交通案件處理辦法第二十條，裁定如主文。
中    華    民    國    95    年    10    月    23    日
                    交通法庭    法  官  鍾堯航
上正本證明與原本無異。
如不服本裁定應於送達後五日內向本院提出抗告狀。
                                書記官  吳淑願
中    華    民    國    95    年    10    月    23    日


司法院資訊處製作；財團法人民間司法改革基金會備份。
